臺灣板橋地方法院刑事判決　　　　　　　 96年度訴字第311號
公　訴　人　臺灣板橋地方法院檢察署檢察官
被　　　告　乙○○
選任辯護人　袁岳衡 律師
上列被告因強盜案件，經檢察官提起公訴（95年度偵字第28130
號），本院判決如下：
    主  文
乙○○竊盜，處有期徒刑壹年貳月，減為有期徒刑柒月。
被訴傷害、毀損部分公訴不受理。
    事  實
一、乙○○於民國95年12月3 日12時20分許，在臺北縣板橋市○○路155 號前，見由丁○○借交甲○○使用之車號AT-1443
    號自用小客車停放在該處，並未熄火且無人看管，遂戴手套
    進入車內將車駛離而予以竊取，得手後沿忠孝路行至忠孝路
    與重慶路口，再右轉重慶路，但已為甲○○之弟周恩虎發覺
    ，周恩虎隨即告知甲○○該車之逃逸方向，甲○○遂駕駛車
    號HN-7508 號自用小客車追趕，亦由忠孝路右轉重慶路時，
    已未見到上開失竊之AT-1443 號自用小客車，但甲○○欲尋
    得上開AT-1443 號自用小客車，又駕車沿重慶路直行再右轉
    館前東路，在館前東路與實踐路口時，適見上開AT-1443 號
    自用小客車沿實踐路穿越該十字路口往左，甲○○再駕車左
    轉實踐路，在實踐路與民族路口時，見乙○○駕駛上開AT-1
    443 號自用小客車正在停等紅燈，甲○○遂將HN-7508 號自
    用小客車左切並擋住上開AT-1443 號自用小客車前，並旋即
    下車伸右手至駕駛座內抓住被告的衣領處並大喊：「幹嘛偷
    我的車子？你給我下車」，左手則抓住車門板，乙○○見狀
    竟猛踩油門，致上開AT-1443 號自用小客車車頭先撞及HN-7
    508 號自用小客車左後車門處（致該車左邊前後車門及左前
    葉子板凹陷變形，毀損部分業據甲○○撤回告訴），再往左
    切再右轉至民族路上，並逆向行駛至民族路57號旁撞到由丙○○所駕駛車號CZ-1715 號自用小客車之右後車輪處後，甲○○始彈開跌落在路旁，受有頭部創傷、頭皮擦傷、左膝擦
    挫傷、左髖骨挫傷、四肢多處擦傷之傷害（傷害部分業據甲○○撤回告訴），丙○○駕駛之車號CZ-1715 號自用小客車
    因而受有右後車門、右後葉子板凹陷破損、右後輪軸彎曲、
    輪圈變形、右後保險桿擦傷之損害（毀損部分業據丙○○撤
    回告訴），而上開AT-1443 號自用小客車之右前輪因而爆胎
    ，乙○○遂下車往實踐路方向逃逸，甲○○在後大喊「偷車
    現行犯」，之後乙○○為不詳機車騎士絆倒，甲○○亦上前
    壓制乙○○，並報警而查獲，經警扣得乙○○行竊時所戴之
    手套一雙。
二、案經丁○○訴由臺北縣政府警察局海山分局報請臺灣板橋地
    方法院檢察署檢察官偵查起訴。
    理  由
甲、有罪部分：
一、上揭竊盜之犯罪事實，業據被告乙○○坦承不諱，且經告訴
    人丁○○及證人甲○○、周恩虎證述在卷，並有告訴人丁○○立具之贓物認領保管單一件在卷可稽，及被告行竊時所戴
    之手套一雙扣案足資佐證，事證明確，被告竊盜犯行洵堪認
    定。
二、核被告所為，係犯刑法第320 條第1 項之竊盜罪。公訴意旨
    雖指被告竊取上開AT-1443 號自用小客車得手後，旋為告訴
    人甲○○、周恩虎發現，告訴人甲○○遂駕駛車號HN-7508
    號自用小客車自後一路追趕，從板橋市○○路右轉重慶路再
    右轉館前東路，再左轉實踐路，追躡至實踐路與民族路口，
    見被告駕駛上開AT-1443 號自用小客車正在停等紅燈，告訴
    人甲○○遂將HN-7508 號自用小客車左切並擋住上開AT-144
    3 號自用小客車前，告訴人甲○○旋即下車伸手至駕駛座內
    抓住被告的衣領處並大喊：「幹嘛偷我的車子？你給我下車
    」，被告見狀為脫免逮捕，明知駕駛將導致告訴人甲○○受
    傷，及致HN-7 508號自用小客車受損，竟猛踩油門，致上開
    AT-1443 號自用小客車車頭先撞及HN-7508 號自用小客車左
    後車門處，再往左切再右轉至民族路上，一路高速並逆向行
    駛至民族路57號旁撞到由告訴人丙○○所駕駛車號CZ-1715
    號自用小客車之右後車輪處後，告訴人甲○○始彈開跌落在
    路旁，受有頭部創傷、頭皮擦傷、左膝擦挫傷、左髖骨挫傷
    、四肢多處擦傷之傷害，告訴人丙○○駕駛之車號CZ-1715
    號自用小客車因而受有右後車門、右後葉子板凹陷破損、右
    後輪軸彎曲、輪圈變形、右後保險桿擦傷之損害，而認被告
    竊盜得手後，因脫免逮捕而當場施以強暴，係犯刑法第329
    條之準強盜罪。惟按「刑法第三百二十九條之強暴脅迫，以
    當場實施者為限，如在脫離犯罪場所或追捕者之視線以後，
    基於別種事實而實施時，則雖意在防護贓物或脫免逮捕，亦
    不過為另犯他罪之原因，與前之竊盜或搶奪行為無關，自不
    能適用該條以強盜論。」（最高法院28年非字第43號判例意
    旨參照），經查，被告竊取上開AT-1443 號自用小客車得手
    後，沿板橋市○○路行至忠孝路與重慶路口，再右轉重慶路
    ，但已為告訴人甲○○之弟周恩虎發覺，周恩虎隨即告知告
    訴人甲○○該車之逃逸方向，告訴人甲○○遂駕駛車號HN-7
    508 號自用小客車追趕，亦由忠孝路右轉重慶路時，已未見
    到上開失竊之AT-1443 號自用小客車，但告訴人甲○○欲尋
    得上開AT-1443 號自用小客車，又駕車沿重慶路直行再右轉
    館前東路，在館前東路與實踐路口時，適見上開AT-1443 號
    自用小客車沿實踐路穿越該十字路口往左，告訴人甲○○再
    駕車左轉實踐路，在實踐路與民族路口時，見被告駕駛上開
    AT-1443 號自用小客車正在停等紅燈，告訴人甲○○遂將HN
    -7508 號自用小客車左切並擋住上開AT-1443 號自用小客車
    前，並旋即下車，而自在板橋市○○路155 號前發現上開AT
    -1443 號自用小客車失竊，直到在板橋市○○路與民族路口
    追及被告正在駕駛AT-1443 號自用小客車，其間時間相隔約
    十餘多鐘等情，業據證人甲○○於本院審理時證述綦詳，可
    見被告竊盜得手後，已逃離犯罪場所，且已脫離被害人甲○○之追躡後，經被害人甲○○尋找十餘分鐘後，始發現被告
    ，應可確定，依前開最高法院判例意旨，即與刑法第329 條
    之當場要件不合，是本件被告所為自難構成準強盜之犯行，
    惟被告被訴竊盜之基本事實既屬同一，起訴法條應予變更。
    爰審酌被告之素行狀況、犯罪動機、手段、所生危害及犯罪
    後態度等一切情狀，量處如主文所示之刑。又中華民國96年
    罪犯減刑條例業經立法院制定，並業經總統於96年7 月4 日
    公布，自96年7 月16日起生效，本件被告犯罪時間係在96年
    4 月24日以前，合於上開減刑條例第2 條第1 項第3 款之規
    定，且非同條例第3 條所定不得減刑之罪，是併依上開減刑
    條例規定減其二分之一之刑。至於扣案供被告行竊犯罪時所
    戴之手套一雙，並無證據證明屬被告所有之物，爰不併為沒
    收之諭知，附此敘明。
乙、公訴不受理部分：
一、公訴意旨略以：被告乙○○竊取上開AT-1443 號自用小客車
    得手後，旋為告訴人甲○○、周恩虎發現，告訴人甲○○遂
    駕駛車號HN-7508 號自用小客車追趕，從板橋市○○路右轉
    重慶路再右轉館前東路，再左轉實踐路，至實踐路與民族路
    口，見被告駕駛上開AT-1443 號自用小客車正在停等紅燈，
    告訴人甲○○遂將HN-7508 號自用小客車左切並擋住上開AT
    -1443 號自用小客車前，告訴人甲○○旋即下車伸手至駕駛
    座內抓住被告的衣領處並大喊：「幹嘛偷我的車子？你給我
    下車」，被告見狀為脫免逮捕，明知駕駛將導致告訴人甲○○受傷，及致HN-7508 號自用小客車受損，竟猛踩油門，告
    訴人甲○○見狀亦用右手用力抓住被告衣領，左手用力抓住
    車門板不放，致上開AT-1443 號自用小客車車頭先撞及HN-7
    508 號自用小客車左後車門處（致該車左邊前後車門及左前
    葉子板凹陷變形），往左切再右轉民族路，被告竟另基於毀
    損之犯意，一路高速並逆向行駛至民族路57號旁撞到由告訴
    人丙○○所駕駛車號CZ-1715 號自用小客車之右後車輪處後
    ，告訴人甲○○始彈開跌落在路旁，受有頭部創傷、頭皮擦
    傷、左膝擦挫傷、左髖骨挫傷、四肢多處擦傷之傷害，告訴
    人丙○○駕駛之車號CZ-1715 號自用小客車因而受有右後車
    門、右後葉子板凹陷破損、右後輪軸彎曲、輪圈變形、右後
    保險桿擦傷之損害，而上開AT-1443 號自用小客車之右前輪
    因而爆胎，被告遂下車往前逃逸，告訴人甲○○在後大喊「
    偷車現行犯」，之後為不詳機車騎士絆倒被告，再由告訴人
    甲○○自後將被告壓倒在地，並報警當場查獲，因認被告此
    部分亦涉犯刑法第277 條第1 項之傷害罪嫌及第354 條之毀
    損罪嫌。
二、按告訴乃論之罪，告訴人於第一審辯論終結前得撤回其告訴
    ，又告訴經撤回者，應諭知不受理之判決，刑事訴訟法第23
    8 條第1 項、第303 條第3 款定有明文。查本件告訴人甲○○告訴被告傷害案件，起訴書認係觸犯刑法第277 條第1 項
    之罪，依同法第287 條前段之規定，須告訴乃論，又告訴人
    甲○○、丙○○告訴被告毀損案件，起訴書認係觸犯刑法第
    354 條之罪，依同法第357 條之規定，須告訴乃論。茲據告
    訴人甲○○於第一審辯論終結前，撤回對被告傷害及毀損之
    告訴，又告訴人丙○○亦於第一審辯論終結前，撤回對被告
    毀損之告訴，依照上開說明，被告被訴傷害、毀損部分應諭
    知不受理之判決。
據上論斷，應依刑事訴訟法第299 條第1 項前段、第303 條第3
款、第300 條，刑法第320 條第1 項，刑法施行法第1 條之1 第
1 項、第2 項前段，中華民國96年罪犯減刑條例第2 條第1 項第
3 款，第7 條，判決如主文。
本案經檢察官王聖涵到庭執行職務。
中　　華　　民　　國　　96　　年　　7 　　月　　17　　日
                  刑事第十三庭  審判長法　官  戴嘉清
                                      法  官  林晏鵬
                                      法  官  陳信旗
以上正本證明與原本無異
如不服本判決應於送達後10日內向本院提出上訴狀
                                      書記官　廖貞音
中　　華　　民　　國　　96　　年　　7 　　月　　17　　日
附錄本案論罪科刑法條全文：
刑法第320 條
意圖為自己或第三人不法之所有，而竊取他人之動產者，為竊盜
罪，處五年以下有期徒刑、拘役或五百元以下罰金。
意圖為自己或第三人不法利益，而竊佔他人之不動產者，依前項
之規定處斷。
前二項之未遂犯罰之。
